【裁判字號】    98,訴,919
【裁判日期】    981009
【裁判案由】    毒品危害防制條例
【裁判全文】
臺灣基隆地方法院刑事判決        98年度訴字第919號
公  訴  人  臺灣基隆地方法院檢察署檢察官
被      告  甲○○
上列被告因毒品危害防制條例案件，經檢察官提起公訴（98年度
毒偵字第1420號），並經本院合議庭裁定由受命法官獨任進行簡
式審判程序，判決如下：
    主      文
甲○○施用第一級毒品，累犯，處有期徒刑捌月。
扣案之第一級毒品海洛因淨重零點壹壹公克（併同難以完全析離
之包裝袋壹只）沒收銷燬之。
    事實及理由
一、本件證據應補充：「被告於本院準備程序及審判程序之自白
    」、應適用之法條應補充：「扣案之第一級毒品海洛因淨重
    0.11公克（併同難以析離之包裝袋1只），為查獲之毒品（
    蓋無論以何種方式分離包裝袋與其內裝之毒品，包裝袋內均
    會有極微量毒品殘留，故上述包裝袋應整體視為查獲毒品，
    一併依前揭規定宣告沒收銷燬之，參見最高法院95年度臺上
    字第3739號、第7354號判決），不問屬於犯人與否，應依毒
    品危害防制條例第18條第1項前段宣告沒收銷燬之。」外，
    餘均引用如附件檢察官起訴書之記載。
二、據上論斷，應依刑事訴訟法第273條之1第1項、第284條之1
    、第299條第1項前段、第310條之2、第454條第2項，毒品危
    害防制條例第10條第1項、第2項、第23條第2項、第18條第1
    項前段，刑法第11條、第47條第1項、第55條，判決如主文
    。
本案經檢察官乙○○到庭執行職務。
中    華    民    國    98    年    10    月    9     日
                  刑事第四庭法  官    何怡穎
以上正本證明與原本無異。
如不服本判決應於收受送達後10日內向本院提出上訴書狀，並應
敘述具體理由；其未敘述上訴理由者，應於上訴期間屆滿後20日
內向本院補提理由書(均須按他造當事人之人數附繕本)「切勿逕
送上級法院」。
中    華    民    國    98    年    10    月    9     日
                            書記官    鄭梅君
附錄本案論罪科刑法條：
毒品危害防制條例第10條
施用第一級毒品者，處 6 月以上 5 年以下有期徒刑。
施用第二級毒品者，處 3 年以下有期徒刑。
附件：
臺灣基隆地方法院檢察署檢察官起訴書
                                    98年度毒偵字第1420號
    被      告  甲○○  男  51歲（民國○○年○○月○○日生）
                        住基隆市○○區○○街17之2號
                        居基隆市○○街46號
                        國民身分證統一編號：Ｚ000000000號
上列被告因違反毒品危害防制條例案件，業經偵查終結，認應提
起公訴，茲敘述犯罪事實及證據並所犯法條如下：
        犯罪事實
一、甲○○前因施用毒品案件，經觀察、勒戒後，認有繼續施用
    毒品之傾向，經法院裁定續為強制戒治，於民國90年1月3日
    管束期滿執行完畢，並由本署檢察官以90年度戒毒偵字第9
    號不起訴處分書為不起訴處分確定。復因施用毒品案件，經
    臺灣基隆地方法院以93年度訴字第183 號判決判處應執行有
    期徒刑10月確定，於94年9月9日縮刑期滿執行完畢。再因施
    用毒品案件，經臺灣高等法院以96年度上訴字第528 號判決
    判處有期徒刑7月、5月確定；又因施用毒品案件，由臺灣基
    隆地方法院以96年度基簡字第527號判決判處有期徒刑6月確
    定；再因施用毒品案件，經臺灣基隆地方法院以96年度訴字
    第823號判決判處有期徒刑8月、8月，經減刑為有期徒刑4月
    、併定其應執行刑為有期徒刑6月確定，上開案件經接續執
    行，於97年12月16日縮短刑期假釋出監。詎其猶不知悔改，
    於假釋期間，仍基於施用第一級毒品及第二級毒品之犯意，
    於98年7 月28日上午8、9時許，在基隆市○○街46號居所，
    將毒品海洛因及甲基安非他命混雜捲入香煙內，以點燃方式
    ，同時施用第一級毒品海洛因及第二級毒品甲基安非他命1
    次。嗣因行跡可疑，為警於同日晚上7 時40分，在基隆市○
    ○街51巷口盤查查獲，並扣得其主動自左上衣口袋內取出交
    付之第一級毒品海洛因0.11公克（淨重），另警經其同意採
    尿送驗，結果呈嗎啡、甲基安非他命、安非他命陽性反應，
    始查悉上情。
二、案經基隆市警察局第一分局報告偵辦。
        證據並所犯法條
一、證據清單及待證事實
  ┌──┬─────────┬────────────┐
  │編號│  證 據 名 稱     │     待  證  事  實     │
  ├──┼─────────┼────────────┤
  │ 一 │被告甲○○於警詢及│證明全部犯罪事實        │
  │    │偵查中自白之供述  │                        │
  ├──┼─────────┼────────────┤
  │ 二 │臺灣尖端先進生技醫│證明被告於98年7月28日20 │
  │    │藥股份有限公司於98│時24分為警所採尿液，經送│
  │    │年8月10日所出具之 │驗結果呈毒品海洛因之代謝│
  │    │濫用藥物檢驗報告、│物嗎啡陽性反應及甲基安非│
  │    │基隆市警察局第一分│他命、安非他命陽性反應之│
  │    │局偵辦毒品案件尿液│事實                    │
  │    │檢體對照表各乙紙  │                        │
  ├──┼─────────┼────────────┤
  │ 三 │本署扣押物品清單、│證明被告遭警查獲時，所持│
  │    │基隆市警察局第一分│有之粉未1包，經鑑定結果 │
  │    │局扣押筆錄、扣押物│含有毒品海洛因成份之事實│
  │    │品目錄表、毒品初步│                        │
  │    │鑑驗報告單、法務部│                        │
  │    │調查局濫用藥物實驗│                        │
  │    │室98年8月20日調科 │                        │
  │    │壹字第09823022720 │                        │
  │    │號鑑定書各1份     │                        │
  ├──┼─────────┼────────────┤
  │ 四 │照片2張           │同上編號三              │
  ├──┼─────────┼────────────┤
  │ 五 │刑案資料查註紀錄表│證明被告曾犯施用毒品案件│
  │    │                  │及本件構成累犯之事實    │
  └──┴─────────┴────────────┘
二、核被告所為，係違反毒品危害防制條例第10條第1項、第2項
    之施用第一級毒品及第二級毒品罪嫌。被告施用前後持有第
    一級毒品海洛因之低度行為為施用之高度行為所吸收，不另
    論罪。又被告係同時施用第一級毒品及第二級毒品，係一行
    為觸犯數罪名，屬想像競合，應從一重處斷。再被告有如犯
    罪事實欄所載之論罪科刑執行情形，有刑案資料查註紀錄表
    在卷可稽，其於有期徒刑執行完畢後，5年以內故意再犯本
    件有期徒刑以上之罪，為累犯，請依刑法第47條第1項之規
    定加重其刑。至扣案之第一級毒品海洛因1包〈淨重0.11公
    克〉，請依毒品危害防制條例第18條第1項之規定，宣告沒
    收銷燬。
三、依毒品危害防制條例第23條第2 項、刑事訴訟法第251 條第
    1 項提起公訴。
    此  致
臺灣基隆地方法院
中    華    民    國    98    年    8     月    28    日
                              檢察官  林  明  志
本件正本證明與原本無異
中    華    民    國    98    年    9     月    1     日
                              書記官  張  雅  
附錄所犯法條：
毒品危害防制條例第10條第1項、第2項
    施用第一級毒品者，處 6 月以上 5 年以下有期徒刑。
    施用第二級毒品者，處 3 年以下有期徒刑。


司法院資訊處製作；財團法人民間司法改革基金會備份。
